---
title: "vectors & lists"
author: "AI Casas"
date: "4/7/2020"
output: pdf_document
---

Crear una lista:
v <- list(1, TRUE, "A")
```{r}
v <- list(1, TRUE, "A")
v
```
Es como un excel y te da las posiciones de las columnas y filas

Como hacer matrices:
```{r}
m <- (matrix(nrow = 2, ncol = 3)) 
m
```
Las matrices tienen que ser el mismo tipo de clase,i.e. todo numerico o caracter
```{r}
m <- (matrix(1:6, nrow = 2, ncol = 3)) 
m
```

Otra forma de crear una matriz

```{r}
x <- 1:3
y <- 10:12
cbind(x,y)
rbind(x,y)
```
Como preguntar que valores son menores de 5. 0 = FALSE, los demas enteros = TRUE
Como transformar verctores numericos a logicos 
```{r}
v <- 1:20
v > 5
as.numeric(v)
as.logical(v)
```

Factor Function
```{r}
x <- factor(c("yes", "no", "yes"))
x
table(x)
```

Te dice cuantas veces tienes cada "level", es decir, cuantas veces tienes "yes" o "no" en el factor

--


```{r}
unclass(x)
```

Va por orden alfabetico, 'n' va antes que 'y'

Como cambiar el "level" dentro del factor
```{r}
x <- factor(c("yes", "no", "yes"), levels = c("yes", "no"))
x
table(x)
unclass(x)
```

Ahora Yes es 1 y no es 2
 
 ---
 
 Missing values: NA, NAN
 
```{r}
x <- c("yes", NA, 1, 3)
x
is.na(x)
is.nan(x)
```
 No hay ningun NaN en ese factor por lo que lo da todo falso en el is.nan, pero si da un positivo en el is.na
 
 
 
